臺灣新北地方法院刑事判決
111年度審交簡上字第11號
上  訴  人
即  被  告  陳明偉



上列上訴人即被告因過失傷害案件，不服本院中華民國111年3月
30日111年度審交簡字第53號第一審刑事簡易判決（起訴案號：1
10年度偵字第23789號），提起上訴，本院管轄之第二審合議庭
判決如下：
    主  文
上訴駁回。
陳明偉緩刑貳年。
    事  實
一、陳明偉於民國109年9月28日19時50分許，在新北市○○區○○路
    000○0號（起訴書誤載為226之1號）前，本應注意行人穿越
    道路時，在設有行人穿越道者，必須經由行人穿越道穿越，
    不得在其100公尺範圍內穿越道路，以避免發生危險，而當
    時雖天候雨、柏油路面濕潤，但夜間有照明、柏油路面無缺
    陷、無障礙物、視距良好，並無不能注意之情事，竟疏未注
    意及此，貿然在設有行人穿越道100公尺範圍內逕行穿越重
    慶路，適游志賢騎乘車牌號碼000-000號普通重型機車，沿
    重慶路外側車道往國慶路方向直行而至，游志賢因閃避不及
    ，其所騎乘之機車遂與陳明偉在重慶路240號前發生碰撞，
    致游志賢人車倒地，因而受有左鎖骨骨折之傷害。陳明偉於
    肇事後，在有偵查權限之警察機關尚不知何人為肇事者前，
    向據報前往現場處理之員警陳述車禍發生經過而自首並願接
    受裁判。
二、案經游志賢訴由新北市政府警察局板橋分局報告臺灣新北地
    方檢察署檢察官偵查起訴。
    理  由
壹、證據能力部分：
    本案據以認定被告陳明偉犯罪之供述證據，公訴人及被告在
    本院審理時經提示後均陳明沒有意見，且於本院言詞辯論終
    結前，均未聲明異議，復經本院審酌認該等證據之作成無違
    法、不當或顯不可信之情況，而非供述證據亦非公務員違背
    法定程序所取得，依刑事訴訟法第158條之4反面解釋、第15
    9條之5之規定，均有證據能力。
貳、實體部分：
一、上揭犯罪事實，業經被告即上訴人陳明偉於原審準備程序及
    本院審理時均自白不諱，核與證人即告訴人游志賢於警詢時
    之證述相符，並有亞東紀念醫院出具之游志賢診斷證明書（
    乙種）、道路交通事故現場圖、道路交通事故調查報告表㈠
    、㈡各1份、道路交通事故照片9張、監視器錄影畫面截圖照
    片2張、道路交通事故肇事人自首情形記錄表、新北市政府
    警察局舉發違反道路交通管理事件通知單各1紙、臺灣新北
    地方檢察署勘驗筆錄及監視器錄影畫面檔案光碟各1份、新
    北市政府交通事件裁決處111年6月20日新北裁鑑字第111539
    2530號函附之新北市政府車輛行車事故鑑定會111年6月10日
    新北車鑑字第0000000號鑑定意見書1份在卷可稽，足認被告
    之自白核與事實相符，應可採為認定事實之依據。從而，本
    案事證已臻明確，被告犯行洵堪認定，應依法論科。
二、論罪及駁回上訴之理由：
　㈠核被告所為，係犯刑法第284條前段之過失傷害罪。
　㈡又被告於車禍發生後，在犯罪未被有偵查犯罪權限之機關或
    公務員發覺前，主動向據報前往現場處理之員警表明係肇事
    者，而願接受裁判等情，有道路交通事故肇事人自首情形記
    錄表1紙在卷可考，合於自首要件，爰依刑法第62條前段規
    定減輕其刑。
　㈢原審以被告過失傷害犯行事證明確，依刑事訴訟法第449條第
    2項、第3項，刑法第284條前段、第62條前段、第41條第1項
    前段，刑法施行法第1條之1第1項等規定，並以行為人之責
    任為基礎，審酌被告就本件交通事故應負之責任、被告之過
    失行為所造成告訴人上開事實所載之傷害及痛苦程度，暨被
    告犯後坦承犯行，惟迄今未與告訴人達成和解及其生活狀況
    、智識程度等一切情狀，量處拘役40日，並諭知如易科罰金
    之折算標準。經核原審認定事實及適用法律均無不合，量刑
    亦屬妥適。
　㈣被告上訴意旨以其已與告訴人達成調解，請求從輕量刑等語
    。然本件原審判決係於詳細審酌各項情狀後，在法定量刑範
    圍內予以量刑，並無明顯違誤，上訴人即不得以事後已與告
    訴人達成調解乙事指摘原審判決違法，是上訴人據此提起上
    訴，為無理由，應予駁回。
  ㈤末查，被告前未曾因故意犯罪受有期徒刑以上刑之宣告，有
    臺灣高等法院被告前案紀錄表1份在卷可憑，其因一時疏忽
    ，因過失而犯本案，惟其於原審準備程序及本院審理中均坦
    承犯行，並於本院審理時與告訴人成立調解且賠償完畢，此
    有本院調解筆錄1份附卷可稽，告訴人亦當庭表示不再追究
    本案，希望法院給予被告緩刑之宣告等情，可見被告已知悔
    悟，並積極填補告訴人所受損害，信其經此偵審程序及罪刑
    之宣告後，應能謹慎遵循法律規定，而無再犯之虞，本院因
    認對被告所宣告之刑以暫不執行為適當，爰依刑法第74條第
    1項第1款之規定，併予宣告緩刑2年，以啟自新。
據上論斷，應依刑事訴訟法第455條之1第1項、第3項、第368條
，刑法第74條第1項第1款，判決如主文。
本案經檢察官謝承勳提起公訴，經檢察官高智美到庭執行職務。
中　　華　　民　　國　　111 　年　　10　　月　　12　　日
                  刑事第二十五庭  審判長法  官  白光華
　　　　　　　　　
                                        法  官  王綽光  

                                        法  官  曾淑娟  
本判決不得上訴。
                                        書記官  王若安
中　　華　　民　　國　　111 　年　　10　　月　　13　　日
附錄本案論罪科刑法條全文：
中華民國刑法第284條
因過失傷害人者，處1年以下有期徒刑、拘役或10萬元以下罰金
；致重傷者，處3年以下有期徒刑、拘役或30萬元以下罰金。